【裁判字號】    97,撤緩,118
【裁判日期】    971103
【裁判案由】    撤銷緩刑
【裁判全文】
臺灣士林地方法院刑事裁定             97年度撤緩字第118號
聲  請  人  臺灣士林地方法院檢察署檢察官
受  刑  人  甲○○即余志哲
上列聲請人因受刑人犯竊盜案件，聲請撤銷該案緩刑之宣告（97
年度執聲字第967 號、臺灣士林地方法院檢察署95年度偵字第
10707 號），本院裁定如下：
    主  文
聲請駁回。
    理  由
一、聲請意旨略以：受刑人甲○○（原名余志哲）前因竊盜案件
    ，經本院於民國96年2 月12日，以96年度簡字第117 號判決
    判處有期徒刑6 月、緩刑2 年，緩刑期內付保護管束，並完
    成24次心理輔導，該判決於96年4 月9 日確定。迺受刑人於
    受緩刑宣告期間之96年5 月5 日，再犯恐嚇案件，經本院於
    97年5 月20日，以97年度易字第737 號判決判處有期徒刑3
    月，該判決於97年7 月24日確定。受刑人於緩刑期內因故意
    犯他罪，而在緩刑期內受得易科罰金之有期徒刑之宣告確定
    ，足認原宣告之緩刑難收其預期效果，而有執行刑罰之必要
    ，故聲請撤銷其緩刑宣告等語。
二、按緩刑期內因故意犯他罪，而在緩刑期內受得易科罰金之有
    期徒刑、拘役或罰金之宣告確定者，足認原宣告之緩刑難收
    其預期效果，而有執行刑罰之必要者，得撤銷其宣告；撤銷
    之聲請，於判決確定後6 月以內為之，刑法第75條之1 第1
    項第2 款、第2 項、第75條第2 項定有明文。又緩刑之宣告
    應撤銷者，由受刑人所在地或其最後住所地之地方法院檢察
    官聲請該法院裁定之，刑事訴訟法第476 條亦有明文。
三、本案受刑人前因竊盜案件，經本院於96年2 月12日，以96年
    度簡字第117 號判決判處有期徒刑6 月、緩刑2 年，緩刑期
    內付保護管束，並完成24次心理輔導，該判決於96年4 月9
    日確定，其於受緩刑宣告期間之96年5 月5 日，再犯恐嚇案
    件，經本院於97年5 月20日，以97年度易字第737 號判決判
    處有期徒刑3 月，該判決於97年7 月24日確定等情，有卷附
    判決書、臺灣高等法院被告前案紀錄表可參，則受刑人於竊
    盜案件緩刑期間內故意犯他罪，而受得易科罰金之有期徒刑
    宣告確定乙節，固堪認定。惟查：
    (一)依刑法第75條之1 第1 項第1 款、第2 款之規定：「受
        緩刑之宣告而有下列情形之一，足認原宣告之緩刑難收
        其預期效果，而有執行刑罰之必要者，得撤銷其宣告：
        一緩刑前因故意犯他罪，而在緩刑期內受得易科罰金之
        有期徒刑、拘役或罰金之宣告確定者。二緩刑期內因故
        意犯他罪，而在緩刑期內受得易科罰金之有期徒刑、拘
        役或罰金之宣告確定者」。考其立法意旨略以：關於緩
        刑之撤銷，現行法第75條第1 項固已設有二款應撤銷之
        原因；至得撤銷緩刑之原因，則僅於保安處分章內第93
        條第3 項與撤銷假釋合併加以規定，體例上不相連貫，
        實用上亦欠彈性，爰參酌德國及奧地利現行立法例增訂
        得撤銷緩刑之原因，其中現行關於緩刑前或緩刑期間故
        意犯他罪，而在緩刑期內受得易科罰金之有期徒刑之宣
        告者，列為應撤銷緩刑之事由，因認過於嚴苛，而排除
        第75條應撤銷緩刑之事由，移列至得撤銷緩刑事由，俾
        使「法官依被告再犯情節，而裁量是否撤銷先前緩刑之
        宣告」；其次，如有前開事由，但判決宣告拘役、罰金
        時，可見行為人仍未見悔悟，有列為得撤銷緩刑之事由
        ，以資彈性適用，爰於第1 項第1 款、第2 款增訂之。
        且本條採用裁量撤銷主義，賦予法院撤銷與否之權限，
        特於第1 項規定實質要件為「足認原宣告之緩刑難收其
        預期效果，而有執行刑罰之必要」，供作審認之標準。
        亦即於上揭「得」撤銷緩刑之情形，法官應依職權本於
        合目的性之裁量，妥適審酌被告所犯前後數罪間，關於
        法益侵害之性質、再犯之原因、違反法規範之情節是否
        重大、被告主觀犯意所顯現之惡性及其反社會性等情，
        是否已使前案原為促使惡性輕微之被告或偶發犯、初犯
        改過自新而宣告之緩刑，已難收其預期之效果，而確有
        執行刑罰之必要，此與刑法第75條第1 項所定2 款要件
        有一具備，即毋庸再行審酌其他情狀，應逕予撤銷緩刑
        之情形不同。
    (二)本案受刑人雖於竊盜案件緩刑期間內故意犯恐嚇罪，而
        受得易科罰金之有期徒刑宣告確定，然刑法緩刑制度係
        為促進惡性輕微之被告或偶發犯、初犯利於改過自新而
        設，刑法第75條之1 又已課予法院裁量之義務，已如前
        述，則被告雖合於上開要件，然是否已足認前案緩刑宣
        告難收其預期效果，而有執行刑罰之必要，仍須衡酌相
        關情況決定之。本院衡諸被告先後所犯二案，非但犯罪
        型態、原因、侵害法益及社會危害程度殊異，且後案宣
        告之罪名為刑法第305 條恐嚇危害安全罪，法定刑為「
        2 年以下有期徒刑、拘役或3 百元以下罰金」，經本院
        斟酌情節後，亦僅宣告有期徒刑3 月之輕刑，顯見受刑
        人後案之犯罪情節尚非重大，衡情不能因此遽認其前案
        緩刑之宣告難收預期效果而有執行刑罰之必要。況本案
        係附條件之緩刑宣告，原判決法官斟酌被告兩度自殺，
        抗壓力明顯不足，命被告應於緩刑期間完成24次心理輔
        導，並於緩刑期內付保護管束，何以緩刑難收預期效果
        ，亦未見檢察官提證釋明。是檢察官聲請撤銷受刑人前
        案之緩刑，非有理由，應予駁回。
中    華    民    國    97    年    11    月    3     日
                  刑事第六庭法  官     楊皓清
以上正本證明與原本無異。
如不服本裁定，應於送達後5日內，向本院提出抗告狀。
                            書記官     張茹茵
中    華    民    國    97    年    11    月    3     日


司法院資訊處製作；財團法人民間司法改革基金會備份。
